【裁判字號】    99,毒抗,154
【裁判日期】    990528
【裁判案由】    聲請戒治
【裁判全文】
臺灣高等法院臺南分院刑事裁定         99年度毒抗字第154號
抗  告  人
即  被  告  甲○○
上列抗告人因聲請戒治案件，不服臺灣臺南地方法院中華民國99
年4月27日裁定（99年度毒聲字第191號，原檢察官聲請案號：98
年度聲戒字第31號）提起抗告，本院裁定如下：
    主  文
抗告駁回。
    理  由
一、本件抗告意旨以：抗告人在觀察勒戒期間堅守所規，無違規
    情事；抗告人於99年11月30日在奇美醫院開刀手術，後於99
    年1月間轉入署立台南醫院繼續療程，所服之藥物均由署立
    台南醫院醫師開立之處方簽取藥，照規定寄入所內，並繳交
    醫師診斷證明書於所方，所服用之藥物均是心臟手術後需長
    期服用抗凝血相關藥品，與毒癮後遺症無關；本案認抗告人
    有繼續施用毒品傾向之評估標準為何云云。
二、查原審檢察官聲請意旨以：被告因施用第一級毒品案件，經
    依臺灣臺南地方法院98年度毒聲字第460號刑事裁定送臺灣
    臺南看守所附設勒戒所執行觀察勒戒後，認有繼續施用毒品
    之傾向，而依毒品危害防制條例第20條第2項後段規定，聲
    請裁定令被告入戒治處所施以強制戒治。經原審法院審核結
    果，認被告確認有繼續施用毒品之傾向，有臺灣臺南看守所
    附設勒戒所99年4月15日南所文衛字第0990001856號函及檢
    送之有無繼續施用毒品傾向證明書及有無繼續施用毒品傾向
    評估標準紀錄表，載明有繼續施用毒品之傾向等件附卷可證
    ，認檢察官之聲請為屬有據，而裁定准許之。
三、按「觀察、勒戒後，檢察官依據勒戒處所之陳報，認受觀察
    、勒戒人無繼續施用毒品傾向者，應即釋放，並為不起訴之
    處分；認受觀察、勒戒人有繼續施用毒品傾向者，檢察官應
    聲請法院裁定令入戒治處所強制戒治，其期間為6個月以上
    ，至無繼續強制戒治之必要為止。但最長不得逾1年。」毒
    品危害防制條例第20條第2項定有明文。查臺灣臺南看守所
    附設勒戒所檢送之「有無繼續施用毒品傾向證明書」及「有
    無繼續施用毒品傾向評估標準紀錄表」，載明「總分67」、
    「有繼續施用毒品傾向」（見毒偵卷第31-33頁）。而有無
    繼續施用毒品傾向評估標準，係分「人格特質、臨床徵候、
    環境相關因素」三大項目判斷，又「人格特質」部分再分毒
    品犯罪相關司法紀錄、其他犯罪相關紀錄、短期內再犯加計
    分、行為觀察等小項評分，「臨床徵候」部分再分戒斷症狀
    、多重藥物使用、注射使用、使用期間、情緒及態度等小項
    評分，「環境相關因素」部分再分社會功能、支持系統等小
    項評分，經綜合評分結果共67分。另「有無繼續施用毒品傾
    向之判定原則」：(1)60分以上判定為有繼續施用毒品傾向。
    (2)50分以下判定為無繼續施用毒品傾向。(3)51至59分由判定
    者再做整體評估後決定，若判定為有繼續施用毒品傾向，需
    加註理由；有法務部於89年12月6日以法89矯字第033729號
    函及檢送之「有無繼續施用毒品傾向評估標準評分說明手冊
    」在卷可佐（見本院卷第13-17頁），是抗告人經臺灣臺南
    看守所附設勒戒所評為67分、認有繼續施用毒品傾向，原裁
    定審核後認檢察官之聲請為屬有據，而裁定准許，於法並無
    不合。從而本件抗告為無理由，應予駁回。
據上論結，應依刑事訴訟法第412條，裁定如主文。
中    華    民    國    99    年     5    月    28    日
                      刑事第一庭審判長法  官  茆臺雲
                                      法  官  蔡長林
                                      法  官  王明宏
以上正本證明與原本無異。
不得再抗告。
                                      書記官  黃全忠
中    華    民    國    99    年    5     月    28    日

司法院資訊處製作；財團法人民間司法改革基金會備份。
